臺灣高等法院臺南分院刑事判決　　　　100年度上訴字第610號
上　訴　人
即　被　告　蔡進利
選任辯護人　江信賢律師
　　　　　　蔡麗珠律師
　　　　　　謝凱傑律師
上列上訴人因偽造文書案件，不服臺灣臺南地方法院99年度訴字
第1120號中華民國100年4月13日第一審判決（起訴案號：臺灣臺
南地方法院檢察署99年度偵字第10496 號），提起上訴，本院判
決如下：
    主  文
上訴駁回。
    事  實
一、緣蔡進利與「桃園營造有限公司」現任負責人陳良盛二人原
    因友人劉照男之關係而認識，惟無深交，且因「桃園營造有
    限公司」之營運內容僅限於承包公共工程，而未如一般營造
    公司或建設公司興建房屋以營利，故無購地之必要，亦未委
    任蔡進利代為「桃園營造有限公司」尋地或與地主簽約等事
    務。詎蔡進利竟基於行使偽造私文書之犯意，先於不詳時、
    地，委託不詳之刻印業者，偽刻「桃園營造有限公司」方形
    印章1顆、「陳良華」之圓形印章1 顆（下稱系爭2顆印章）
    等俗稱公司之大小章，嗣於民國98年9 月23日早上某時許，
    在高雄市○○路、覺民路口之麥當勞速食廳內（起訴書誤載
    為台北市○○○路○ 段50號13樓之10「青年會館」內），與
    土地仲介人王芙蓉會面達成協議後，持前開偽造之系爭2 顆
    印章，蓋用在下列土地地主受委託人曾進益所擬之不動產意
    願書上，用以表示「桃園營造有限公司」願意以每坪新台幣
    13萬元之價格購買坐落於台北縣土城市○○段1187、1188、
    822、824、752地號等5筆土地（下稱系爭5 筆土地）之意思
    ，而偽造上開不動產意願書之私文書，進而持交予王芙蓉主
    張桃園營造有限公司有購買系爭5 筆土地之意願，再由王芙
    蓉持之交付曾進益、湯博智等人用以斡旋土地買賣事宜，而
    行使該偽造之私文書，而使「桃園營造有限公司」將來可能
    遭受曾進益、湯博智所代表之地主為民事追償之虞，而足生
    損害於「桃園營造有限公司」之財產上之權益，嗣曾進益、
    湯博智見簽約後，一直未見下文，乃發函「桃園營造有限公
    司」要求簽訂土地買賣契約，「桃園營造有限公司」方察覺
    有異並報警而循線查獲上情。
二、案經臺北縣政府警察局土城分局移送臺灣板橋地方法院檢察
    署呈請臺灣高等法院檢察署檢察長令轉臺灣臺南地方法院檢
    察署檢察官偵查起訴。
    理  由
壹、證據能力方面
一、按刑事訴訟法第158條之3規定：「證人、鑑定人依法應具結
    而未具結者，其證言或鑑定意見，不得作為證據。」，其中
    所謂「依法應具結而未具結者」，係指檢察官或法官依刑事
    訴訟法第175 條之規定，以證人身分傳喚被告以外之人（證
    人、告發人、告訴人、被害人、共犯或共同被告）到庭作證
    ，或雖非以證人身分傳喚到庭，而於訊問調查過程中，轉換
    為證人身分為調查時，此時其等供述之身分為證人，則檢察
    官、法官自應依本法第168 條有關具結之規定，命證人供前
    或供後具結，其陳述始符合第158條之3之規定，而有證據能
    力。若檢察官或法官非以證人身分傳喚而以告發人、告訴人
    、被害人或共犯、共同被告身分傳喚到庭為訊問時（例如刑
    事訴訟法第71條、第219條之6第2項、第236條之1第1項、第
    248條之1、第271條第2項、第271條之1第1 項），其身分既
    非證人，即與「依法應具結」之要件不合，縱未命其具結，
    純屬檢察官或法官調查證據職權之適法行使，當無違法可言
    。而前揭不論係本案或他案在檢察官面前作成未經具結之陳
    述筆錄，係屬被告以外之人於偵查中向檢察官所為之陳述，
    本質上屬於傳聞證據，基於保障被告在憲法上之基本訴訟權
    ，除該被告以外之人死亡、身心障礙致記憶喪失或無法陳述
    、滯留國外或所在不明而無法傳喚或傳喚不到、或到庭後拒
    絕陳述等情形外，如已經傳喚到庭具結而為陳述，並經被告
    之反對詰問，或被告已放棄其反對詰問權，前揭非以證人身
    分而在檢察官面前未經具結之陳述筆錄，除顯有不可信之情
    況者外，得為證據，並應於判決內敘明其符合傳聞證據例外
    之理由；又前揭非以證人之身分在審判中之陳述筆錄，如該
    被告以外之人已經法院以證人身分傳喚到庭並經具結作證，
    且由被告為反對詰問，該未經具結之陳述筆錄因屬審判上之
    陳述，自有證據能力；如係在另案法官面前作成之陳述筆錄
    ，本質上亦屬傳聞證據，自得依本法第159條之1第1項之規
    定，認有證據能力。不能因陳述人未經具結，即一律適用本
    法第158條之3之規定，排除其證據能力（最高法院97年台上
    字第483 號判決意旨及96年台上字第3527號判決意旨參照）
    。經查：本件證人王芙蓉業經原審審審理時依法傳訊其到庭
    具結陳述，並經被告蔡進利及其辯護人予以詰問（見原審卷
    (一)第41頁反面至50頁），而於本院審理時被告及其辯護人則
    捨棄傳喚證人王芙蓉到庭詰問（見本院卷第37頁反面、38頁
    ），足見本件已保障被告對證人王芙蓉之反對詰問權，證人
    王芙蓉以共同被告之身分或其他非以証人之身分向法官或檢
    察官所為之供述，應屬業經完足調查之証據，而得為證據，
    合先敘明。
二、次按被告以外之人於偵查中向檢察官所為陳述，除顯有不可
    信之情況者外，得為證據，刑事訴訟法第159條之1第2 項定
    有明文。檢察官在偵查中對被告以外之人所為之偵查筆錄，
    性質上屬傳聞證據，惟刑事訴訟法規定檢察官代表國家偵查
    犯罪、實施公訴，依法其有訊問被告、證人及鑑定人之權，
    證人、鑑定人並須具結，而實務運作時，檢察官偵查中向被
    告以外之人所取得之陳述，原則上均能遵守法律規定，不致
    違法取供，其可信度極高，職是，被告以外之人前於偵查中
    已具結而為證述，除反對該項供述具有證據能力之一方，已
    釋明「顯有不可信之情況」之理由外，不能遽指該證人於偵
    查中之陳述不具證據能力。證人陳良盛於檢察官偵查時以證
    人身分具結所為之證述，係檢察官令其以證人身分具結後所
    為之證述，有該證人之結文附卷可稽，被告對上開證人之上
    開證述，均未提及檢察官在訊問時有不法取供之情形，亦未
    釋明上開證人之證述有何顯不可信之情況，而證人陳良盛且
    經原審審理時依法傳訊其等到庭具結陳述，並經被告及其辯
    護人予以詰問（見原審卷(二)第40頁至45頁），足已保障被告
    對證人陳良盛之反對詰問權，揆諸上開說明，上開證人在檢
    察官訊問時，具結後所為之證述筆錄，自具有證據能力。
三、又按被告以外之人於審判外之言詞或書面陳述，除法律有規
    定者外，不得作為證據；又被告以外之人於審判外之陳述，
    雖不符合同法第159條之1至第159條之4之規定，但經當事人
    於審判程序同意作為證據，法院審酌該言詞陳述或書面陳述
    作成時之情況，認為適當者，亦得為證據。當事人、代理人
    或辯護人於法院調查證據時，知有第159條第1項不得為證據
    之情形，而未於言詞辯論終結前聲明異議者，視為有前項之
    同意，刑事訴訟法第159條第1項及第159條之5分別定有明文
    。本判決下列所引用之除公務員職務上製作之紀錄文書，並
    無顯不可信之情況，依刑事訴訟法第159條之4第1 款規定，
    有證據能力外，其餘屬傳聞證據部分，業經檢察官、被告及
    其辯護人於本院準備程序及審判期日中均明示同意此部分之
    證據有證據能力（見本院卷第36頁、37頁、51頁），並且迄
    至言詞辯論終結前亦未撤回前開同意，本院審酌上開證據資
    料製作時之情況，尚無違法不當及證明力明顯過低之瑕疵，
    且認為以之作為證據應屬適當，爰依刑事訴訟法第159條之5
    規定，認前揭證據資料均有證據能力。
貳、認定犯罪事實所憑之證據及理由
一、訊據被告矢口否認有何上揭行使偽造文書犯行，辯稱：伊沒
    有偽造印章，也沒有偽造私文書，印章是劉照男交給伊的；
    不動產意願書是王芙蓉拿來給伊的，她拿來的時候是空白的
    ，她自己填寫的，桃園營造有限公司及陳良華的印章是伊蓋
    的；當時伊與劉照男、陳良盛確實有協議一起購地，劉照男
    、陳良盛他們才會將印章交給伊，如果伊真的有偽造文書的
    意思，應該要蓋負責人陳良盛的印章，顯見伊信賴當時協議
    要一起買地，才會蓋陳良華的印章；且伊簽不動產意願書時
    有說改為建地才要買，出賣人出售者卻非建地，雙方要約不
    一致，該契約無成立可能，故無民事上之損害，另不動產意
    願書上因法定代理人錯誤，相對人無法於民事上對於桃園營
    造有限公司求償，並不會造成該公司實際上之損害云云。
二、經查：
(一)、被告於98年9 月23日早上某時許，在高雄市內某麥當勞速食
    廳內，與土地仲介人即證人王芙蓉會面達成協議後，持系爭
    印章分別蓋用在卷附之不動產意願書上，用以表示「桃園營
    造有限公司」願意以每坪新台幣13萬元之價格購買系爭5 筆
    土地之意思，而製作不動產意願書之私文書，進而將之持交
    於王芙蓉，再由王芙蓉轉交曾進益、湯博智等人，表明斡旋
    土地買賣事宜乙節，俱為被告所不否認，並經證人王芙蓉迭
    於偵查中及原審審理時結稱明確（見臺灣板橋地方法院檢察
    署99年度偵字第11113 號偵查卷第58頁、59頁、原審卷(一)第
    42頁至50頁），足見被告確有於上開時地持扣案之系爭2 顆
    印章蓋於前開不動產意願書上，且有系爭不動產意願書1 紙
    （見上開偵查卷第14頁）及扣案之被告於原審審理時當庭提
    出之系爭2顆印章可資佐證，而系爭扣案之系爭2顆印章之印
    文（見上開偵查卷第14頁、原審卷(一)第53頁），並核與「桃
    園營造有限公司」、「陳良華」留存在經濟部中部辦公室之
    印文顯然不同（「限」字、「華」字在筆劃、筆順均可由肉
    眼辨識顯然不同），亦有經濟部中部辦公室所檢送之桃園營
    造有限公司案卷1份在卷可稽（外放），應認此部分事實，
    足堪認定。
(二)、再證人即桃園營造有限公司之代表人陳良盛從未交付系爭 2
    顆印章與被告或訴外人劉照男，且「桃園營造有限公司」之
    營運內容均止於承包公共工程（如下述之豐山工程即為嘉義
    縣政府之鋼構橋樑工程），未如一般營造公司或建設公司興
    建房屋出售營利，故無購入土地之必要乙情，亦據證人陳良
    盛於偵查中及原審審理時結證屬實（見臺灣板橋地方法院檢
    察署99年度偵字第11113 號偵查卷第74頁至76頁、原審卷(二)
    第40頁至第45頁），另證人劉瑞峰亦於原審審理時結證：「
    桃園營造有限公司」及「柏盛營造」均係從事公共工程，未
    曾聽聞公司要購買土地蓋房子出售等語明確（見原審卷(二)第
    45 頁反面、46頁），足見證人陳良盛確無將系爭2顆印章交
    予被告或劉照男，被告所辯伊與陳良盛、劉照男協議欲購地
    建屋營利云云，顯與事實不相符合，不足採信。
(三)、又被告就其如何取得系爭2 顆印章之過程，於警訊、偵查中
    均供稱係於95年11、12月左右，在嘉義縣阿里山鄉豐山村的
    工地，經由劉照男交付，且交付當時曾打電話與證人陳良盛
    照會，確係經由其同意等語，卻於原審審理時陳稱：「是在
    新營交流道，我與劉照男及陳良盛三人討論時交給我的。」
    等語（見原審卷(二)第50頁反面、51頁），復於本院審理時供
    述：「他（陳良盛）知道劉照男將印章交給我，印章是陳良
    盛交給劉照男，劉照男交給我的，已經交給我三、四年了。
    」、「（劉照男將桃園營造有限公司、陳良華的章第一次何
    時交給你？）時間我忘記了，太久了。」、「（劉照男將桃
    園營造有限公司、陳良華的章交付給你，陳良盛或陳良華有
    無在場？）沒有。」、「（你拿到桃園營造有限公司、陳良
    華的印章有無向陳良盛或陳良華去求證桃園營造有限公司是
    否要買地的事情？）劉照男曾經在劉照男的家打電話給陳良
    盛，問他是否同意。之後地沒有買成。」、「（是否只有這
    次有聯絡陳良盛？）對。我有聽到他有同意。」、「（98年
    9 月23日簽訂，何時在他家聯絡的？）印章很早就交給我。
    86或87年在他家（劉照男）給我的，當時他大概在做鋼骨場
    。」等語（見本院卷第52頁、56頁反面、57頁），足見被告
    前後供述甚不一致。而被告嗣雖在原審法院質之為何二者所
    供前後不一時，始改口稱係：「在豐山工地交給我，是劉照
    男交給我，陳良盛打電話說可以。後來有還給他女婿，但是
    後來在新營再交給我。」云云，惟被告於本院審理時對於交
    付系爭2 顆印章之時間，或稱交給伊三、四年了，或稱時間
    忘記了，或稱在86年或87年在他家交給伊云云，而對證人陳
    良盛是否同意乙節，亦僅稱劉照男曾以電話與陳良盛聯絡，
    伊有聽到陳良盛同意；交付印章陳良盛沒有在場云云，亦核
    與被告供述曾與劉照男、陳良盛討論云云，更顯矛盾，應認
    證人陳良盛所證述伊並無交付系爭2 顆印章與劉照男或被告
    等語，較為平實可信，足見系爭2 顆印章，應係被告在不詳
    時地、委由不知情之人所偽造，應可認定。
(四)、「桃園營造有限公司」早於95年4 月26日變更負責人為陳良
    盛而非陳良華，此有經濟部中部辦公室99年4 月27日經中三
    字第09934743060 號函（見上開偵查卷第72頁）及該函檢送
    卷附之「桃園營造有限公司」登記案卷、有限公司變更登記
    表（見上開偵查卷第30頁、311頁）。而被告於99年3月22日
    警詢時供稱簽訂不動產意願書當時「桃園營造有限公司」之
    負責人為陳良華等語，並無供述「桃園營造有限公司」已變
    更負責人之事由，其蓋用陳良華之印章，法律上效力可能發
    生爭議。被告於原審審理時辯稱95年11、12月交付系爭二枚
    印章當時，係由證人陳良盛同意交付，甚或曾一度交回後再
    於新營取得，且簽署上開意願書當時為何不以其本人名義為
    之而需以「桃園營造有限公司」名義，乃係為求將來事成之
    後得以「桃園營造有限公司」所開發票扣除稅額為基準計算
    每人得分得之利潤云云（見原審卷(二)第52頁），如果為真，
    則證人陳良盛在當時則更應交付其自己為負責人之印章，方
    為正辦，何需再交付已經非為負責人之陳良華之印章，而使
    契約將來徒生爭議？由此亦足證，被告辯稱系爭2 顆印章係
    經由證人陳良盛所同意交付，實有疑問，而難採信。
(五)、尤有甚者，被告其從未與證人陳良盛經由上開模式合作成功
    過，且自取得印章後，幾近2 年半之時間，均未見過證人陳
    良盛，甚至簽完不動產意願書後，仍尚未與證人陳良盛聯絡
    上乙節，此為被告於警局、偵查及原審審理時供稱前後一致
    （見上開偵查卷第4 頁反面、58頁、原審卷(二)第51頁反面、
    52頁）。再者被告早已知悉劉照男已於97年死亡，此為被告
    於偵查中所供承（見上開偵查卷第58頁），而再參諸上開不
    動產意願書之內容，係被告代表「桃園營造有限公司」同意
    購買每坪土地價格13萬、坪數約3375.54 坪之土地，價格總
    計高達4 億多元天價之土地，如此鉅額之交易，被告竟然能
    在上開長久失聯、未經求證是否仍舊同意，且被告所辯「劉
    照男負責出資、陳良盛負責出公司牌照、被告負責找土地」
    之架構已瓦解，亦已不復存在之情形下，被告均捨此不顧，
    仍與證人王芙蓉簽下不動產意願書，所辯顯然大違經驗法則
    ，而不可採。
(六)、被告曾經由證人王芙蓉交付如上開偵查卷第61、63、65、66
    等頁所示之地籍圖謄本、不動產意願書、擴大土城都市計畫
    （土城彈藥庫附近）等系爭土地資料，且經證人王芙蓉多次
    導往系爭5 筆土地現場勘察附近環境，發現附近設有捷運站
    ，且仍有大片竹林，不可能係建地，而被告亦曾向證人王芙
    蓉表示縱屬農地，亦可申請蓋農舍，此經證人王芙蓉於原審
    審理時結證明確（見原審卷(一)第43頁、46頁），故被告辯稱
    此曾向證人王芙蓉表示系爭5 筆土地若非係建地，其即不欲
    購買云云，並不足採。
(七)、再被告與證人陳良盛已經認識近十年，而被告確亦曾在「桃
    園營造有限公司」之嘉義豐山工程協助劉照男處理工區事務
    ，業據劉照男之子即證人劉瑞峰於原審審理時證述屬實（見
    原審卷(二)第46頁反面），然證人劉瑞峰並未目睹亦未聽聞劉
    照男曾交付系爭2 顆印章與被告或任何有關購地投資之事乙
    情，亦經證人劉瑞峰於原審審理時結證明確（見原審卷(一)第
    50頁反面至52頁、卷(二)第46頁），從而證人劉瑞峰之證詞，
    應認無法明確證明被告確有經劉照男交付系爭2 顆印章之事
    實，實難資為被告有利之認定。
(八)、另按刑法處罰偽造文書罪之主旨，乃以之保護文書之實質的
    真正；雖然尚以足生損害於公眾或他人為犯罪構成要件之一
    ，亦祇以有損害之虞為已足。所稱足生損害云者，係指他人
    事實上有因此一偽造或變造文書之結果受損害之虞而言；至
    於此項文書在法律上是否有效，則所不問（最高法院83年度
    台上字第1039號參照），再按刑法處罰偽造私文書罪，旨在
    保護文書公共之信用，擅自以他人之名義製作私文書，苟足
    以生損害於公眾或他人，即成立該罪。所謂他人名義，即非
    自己名義之意，不必實有其人，縱係出於虛捏，仍無解於偽
    造私文書罪之成立；所稱足以生損害於公眾或他人，以有損
    害之虞為已足，不以實際發生損害為要件。又同法之行使偽
    造私文書罪，其提出偽造之文書，本於該文書之內容有所主
    張，即能成立。經查被告持系爭2 顆印章蓋在不動產意願書
    上，從形式上觀察，即可能使人誤認「桃園營造有限公司」
    已簽署該不動產意願書，用以表示「桃園營造有限公司」願
    意以每坪新台幣13萬元之價格購買系爭5 筆土地之意思，況
    且事後果然造成地主要求桃園營造有限公司要履行訂立不動
    產買賣契約之義務或賠償乙節，此有曾進益致桃園營造有限
    公司之存證信函1 件在卷可稽（見上開偵查卷第19頁至第21
    頁），並據證人陳良盛於原審審理時結證在卷（見原審卷(二)
    第44頁反面），足認桃園營造有限公司確有遭受民事追償而
    受有損害之虞，從而被告辯稱既然「桃園營造有限公司」當
    時負責人是陳良盛非陳良華，代理人有誤，就「桃園營造有
    限公司」而言，不致產生任何損害云云，並不足採。另證人
    王芙蓉於原審審理時證述：「（這份不動產意願書是否你拿
    給蔡進利所簽立？）是。」、「（不動產意願書上面手寫的
    文字由何人寫的？）我寫的。」、「（為何由你書寫？）蔡
    進利叫我書寫，由他蓋章。」、「我想說寫購買意願書，只
    要買的人能寫的出來，我就不會懷疑。」、「買方付百分之
    一，再看仲介幾個人，由全部仲介公分，我沒有向賣方拿仲
    介費。」、「（就本案來看，你如何向蔡進利介紹土地？）
    湯博智拿資料給我，我就將資料交給蔡進利，並帶他去現場
    看土地。」等語（見原審卷(一)第42頁、44頁反面至46頁），
    足認被告於簽立上開不動產意願書時，即係用以表示桃園營
    造有限公司有購買系爭5 筆土地之意思，而證人王芙蓉係當
    時仲介被告購買系爭5 筆土地之買方仲介人，應知悉上開不
    動產意願書內容之購買土地之意，故而被告蔡進利交付上開
    不動產意願書與證人王芙蓉時，即係主張桃園營造有限公司
    有購買系爭5 筆土地之意願，而已達行使上開偽造之不動產
    意願書之目的，公訴人指稱蔡進利將不動產意願書係交由不
    知情之仲介王芙蓉，而認係行使偽造私文書之間接正犯，容
    有誤會，併此敘明。
(九)、至於被告為何甘冒將來簽立系爭5 筆土地正式買賣契約書時
    ，一定會遭「桃園營造有限公司」發現而東窗事發之危險，
    仍簽立不動產意願書，或許其中有不為人知之利益可圖，且
    未經檢察官敘明，然此純屬被告犯罪之動機，並不影響被告
    犯行之成立，被告執之否認犯行並不可採。
三、綜上所述，被告上開辯解，均不足採，被告所為行使偽造私
    文書之犯行，足堪認定，本件事證明確，應依法論科。至被
    告於本院再聲請傳喚陳良盛到庭詰問，核無再為無益調查之
    必要，爰不為傳喚陳良盛，附此敘明。
參、論罪科刑之理由
一、核被告蔡進利所為，係犯刑法第216條、第210條之行使偽造
    私文書罪。
二、次按意欲犯罪之人，不親自實行犯罪行為，而利用不知情或
    無刑事責任能力之人或動物，以實行其所意欲之犯罪行為者
    ，仍應負正犯之刑事責任（學理上稱為間接正犯）。即行為
    人雖僅實行犯罪行為之一部，而未完成其犯罪行為，若其利
    用不知情之第三人之實行以完成其所意欲之犯罪行為者，自
    應就其自己及該不知情之第三人所實行之全部犯罪行為負正
    犯之刑事責任。是認被告利用不知情之成年人偽刻「桃園營
    造有限公司」（方形）、「陳良華」（圓形）印章各1 顆部
    分，為間接正犯。此偽刻印章與偽造印文之部分行為及偽造
    私文書之低度行為，均為行使偽造私文書之高度行為所吸收
    ，均不另論罪。
肆、本院維持原判決之理由
一、原判決以被告罪證明確，因予適用刑法第216條、第210條、
    第219條、第41條第1項前段之規定。並審酌被告所為尚（未
    ）對被害人造成重大損害，並兼衡教育及智識程度，犯罪之
    手段、目的，所生之危害及犯罪後態度等一切情狀，量處有
    期徒刑5 月，並諭知易科罰金之折算標準及敘明扣案之被告
    所偽造之「桃園營造有限公司」（方形）、「陳良華」（圓
    形）印章各1 顆；蓋於上開不動產意願書上所偽造之「桃園
    營造有限公司」（方形）、「陳良華」（圓形）印文各1 枚
    ，均應依刑法第219條規定宣告沒收。
二、按刑罰之量定，固屬法院自由裁量之職權行使，惟刑事審判
    之量刑，在於實現刑罰權之分配的正義，故法院對科刑判決
    之被告量刑，應符合罪刑相當原則，使罰當其罪，以契合人
    民之法律感情。此所以刑法第57條明定科刑時應審酌一切情
    狀，尤應注意該條所列各款情形，以為科刑輕重之標準。又
    刑之量定首在矯治、改善行為人反社會危險性，因此科刑時
    除應注意審酌該條第九款犯罪所生之客觀影響外，對於其餘
    依據主觀主義及防衛社會之精神所釐訂行為人主觀上之犯罪
    動機、犯罪時所受之刺激等項，仍應特別加以審酌，而刑法
    第216條、第210條規定之行使偽造私文書罪，法定本刑係 5
    年以下有期徒刑之罪，原審就被告所犯上開之罪，量處有期
    徒刑5 月，並諭知易科罰金之折算標準。原審判決既已審酌
    上開各情節，而為量刑之依據，經核並未逾越法定刑度或違
    背罪刑相當、比例原則，原判決所宣告如上揭之刑，應認無
    量刑過重之違誤。
三、本院經核，原判決認事用法，均無違誤，量刑亦稱妥適。被
    告上訴意旨猶執前詞否認犯行或認原審量刑過重云云，因而
    指摘原判決不當，均無理由，應予駁回。
據上論結，應依刑事訴訟法第368條，判決如主文。
本案經檢察官郭珍妮到庭執行職務。
中    華    民    國    100    年    8    月    31    日
                  刑事第四庭    審判長法  官  吳志誠
                                      法  官  蔡美美
                                      法  官  吳森豐
以上正本證明與原本無異。
如不服本判決應於收受送達後10日內向本院提出上訴書狀，其未
敘述上訴理由者，並得於提起上訴後10日內向本院補提理由書（
均須按他造當事人之人數附繕本）「切勿逕送上級法院」。
                                      書記官  岑  玢
中    華    民    國    100    年    8    月    31    日
附錄所犯法條：
中華民國刑法第216條
行使第 210 條至第 215 條之文書者，依偽造、變造文書或登載
不實事項或使登載不實事項之規定處斷。
中華民國刑法第210條
偽造、變造私文書，足以生損害於公眾或他人者，處 5 年以下
有期徒刑。